臺灣高等法院刑事判決　　　　　　　　　　　　　九十一年度上易字第一一五六號
　　上　訴　人　臺灣板橋地方法院檢察署檢察官
　　被　　　告　甲○○
右上訴人因被告竊盜案件，不服臺灣板橋地方法院九十一年度易字第三八九號，中華
民國九十一年四月九日第一審判決（聲請簡易判決處刑案號：臺灣板橋地方法院檢察
署九十年度偵字第一一六五九號）提起上訴，本院判決如左：
    主  文
原判決撤銷。
甲○○竊盜，處拘役伍拾伍日，如易科罰金以佰元折算壹日。
    事  實
一、甲○○意圖為自己不法之所有，於民國（下同）八十八年十一月中旬某日二十時
    三十分許，在臺中市○○路夜市，竊取楊悉華置於機車置物箱內之中國信託商業
    銀行臺中分行存摺、金融卡、印章、健保卡等物。嗣於八十九年五月二十四日十
    六時許，在臺北市萬華區○○○路、長沙街口為警查獲持有前揭存摺、金融卡及
    印章等物。
二、案經台北市政府警察局萬華分局移送臺灣台北地方法院檢察署呈請臺灣高等法院
    檢察署檢察長令轉臺灣板橋地方法院檢察署偵查，聲請簡易判決處刑，嗣原審法
    院三重簡易庭認不宜以簡易判決處刑，移由原審法院本院併通常程序審理。
    理  由
一、原審訊據被告甲○○固坦承曾持有被害人楊悉華所有之中國信託商業銀行存摺一
    本、金融卡一件及木刻印章一枚，惟矢口否認有何竊盜犯行，辯稱：被害人楊悉
    華所有之上開存摺、金融卡及印章，均是伊任職於建欣建設有限公司擔任銷售主
    任時，因客戶鄭高聰向伊訂購預售屋，付郵寄送作為繳付屋款之用，非伊竊盜所
    得云云。惟查：
  (一)前開存摺、金融卡及印章等，係被害人楊悉華於八十八年十一月間，在臺中市○
    ○路夜市，離開機車約一小時左右，返回停車地點取車時，發現置物箱內之皮包
    被竊，並立即辦理掛失等情，業據被害人楊悉華於偵訊及原審證述綦詳（詳參臺
    灣板橋地方法院檢察署九十年度偵字第一一六五九號卷第八頁、第九頁九十年八
    月二十二日訊問筆錄、原審法院九十一年三月五日訊問筆錄），核與被害人楊悉
    華之父乙○○所述相符（詳參臺灣臺北地方法院檢察署八十九年度偵字第一○八
    三○號卷第九頁、第十頁八十九年五月二十四日警訊筆錄），復有乙○○親至警
    局具領上開失物及贓物認領保管收據一件在卷可稽，堪認被告所持有之上揭被害
    人楊悉華所有存摺、金融卡及印章，均屬被害人楊悉華所遭竊之物。
  (二)而被告於警訊時雖辯稱上開存摺等物係第三人鄭高聰於八十七年底至八十八年初
    透過快遞公司寄給伊云云（見臺灣臺北地方法院檢察署八十九年度偵字第一○八
    三○號卷第五頁反面），然於原審審理時卻又辯稱第三人鄭高聰係於八十六年十
    二月十日後交付給伊云云（見原審卷第四十九頁），其前後之供詞不一，所述之
    日期差距甚大，顯有可疑。且查，被害人楊悉華上開中國信託商業銀行存摺係於
    八十八年十月十九日開戶，此有中國信託商業銀行股份有限公司九十年六月六日
    中信銀（九○）中發字第一○九號函及開戶資料附卷足參；而第三人鄭高聰早於
    八十八年三月二十四日晚間二十時許，在南投市○○路與南營路路口時，因發生
    車禍傷重死亡，此有臺灣南投地方法院檢察署於八十八年五月二十一日以八十八
    年度偵字第二六五八號起訴書一件在卷可考，則被告所辯第三人鄭高聰交付其上
    開存摺等物之時，被害人楊悉華根本尚未開戶，況查，購屋付款通常是簽發支票
    或付現，從未聞有逕自寄交自己存摺、金融卡、印章給他人，而任人提款之理，
    所辯殊不符常情，是被告辯稱被害人楊悉華失竊之上揭存摺等物係客戶鄭高聰交
    付，顯為畏罪飾詞，毫不可採。查本件既有被告經警當場查獲持有被竊物品之積
    極證據，復有其他情況證據（如被告所辯委無足採，且無法提出說明被害人被竊
    之物係由何而來以供查證），堪認被告犯有本件竊盜犯行，應予依法論科。
二、核被告所為係犯刑法第三百二十條第一項之普通竊盜罪。原審未詳勾稽，認無積
    極證據證明被告竊盜，而遽為無罪之判決，核有末洽。檢察官上訴指摘原判決不
    當，為有理由，原判決既有可議而無可維持，自應予撤銷改判。爰審酌被告之犯
    罪動機、手段、目的、素行、所生危害、犯後態度等一切情狀，量處如主文第二
    項所示之刑，以資懲儆。又被告於犯罪行為後，刑法第四十一條已於九十年一月
    十日修正公布生效，依該條第一項之規定，犯最重本刑為五年以下有期徒刑以下
    之刑之罪，而受六個月以下有期徒刑或拘役之宣告，因身體、教育、職業、家庭
    之關係或其他正當理由，執行顯有困難者，得以一元以上三元以下折算一日（現
    已提高一百倍），易科罰金。事關易科罰金之執行事項，應逕依刑法第二條第一
    項前段規定，適用修正後刑法第四十一條第一項前段，諭知易科罰金折算標準（
    最高法院二十四年七月民刑庭總會決議及同院二十九年上字第五二五號判例參照
    ）。
三、被告甲○○經合法傳喚，無正當理由故不到庭，爰不待其陳述，逕行判決之。
據上論斷，應依刑事訴訟法第三百六十九條第一項前段、第三百七十一條、第三百六
十四條、第二百九十九條第一項前段，刑法第三百二十條第一項、第二條第一項前段
、修正後刑法第四十一條第一項前段，罰金罰鍰提高標準條例第一條前段、第二條，
判決如主文。
本案經檢察官田炳麟到庭執行職務。
中      華      民      國    九十一    年      六      月    二十八    日
                            臺灣高等法院刑事第十二庭
                                    審判長法  官  劉  景  星
                                          法  官  陳  博  志
                                          法  官  陳  志  洋
右正本證明與原本無異。
不得上訴。
                                          書記官  蔡  佩  珊
中      華      民      國    九十一    年      七      月       一     日
附錄：本判決論罪科刑法條全文
刑法第三百二十條第一項
意圖為自己或第三人不法之所有，而竊取他人之動產者，為竊盜罪，處五年以下有期
徒刑、拘役或五百元以下罰金。
